【裁判字號】    97,交聲,1541
【裁判日期】    970825
【裁判案由】    違反道路交通管理處罰條例聲明異議
【裁判全文】
臺灣臺北地方法院交通事件裁定        97年度交聲字第1541號
原處分機關  臺北市交通事件裁決所
異  議  人
即受處分人  甲○
上列異議人即受處分人因違反道路交通管理處罰條例案件，對於
臺北市交通事件裁決所所為之處分（原處分案號：97年6月5日北
市裁二字第裁22-A00000000號、97年6月5日北市裁二字第裁22-A
00000000號、97年6月5日北市裁二字第裁22-A00000000號），聲
明異議，本院裁定如下：
    主      文
異議均駁回。
    理      由
一、按交岔路口10公尺內不得臨時停車；禁止臨時停車處所不得
    停車，道路交通安全規則第111條第1項第2款、第112條第1
    項第1款定有明文；而紅實線設於路側者，係用以禁止臨時
    停車，此為道路交通標誌標線號誌設置規則第149條所明定
    。次按汽車駕駛人在禁止臨時停車處所停車者，處新臺幣（
    下同）600元以上1200元以下罰鍰，道路交通管理處罰條例
    第56條第1項第1款亦規定甚明。又行為人如係駕駛小型車在
    交岔路口10公尺內或劃有紅線路段之禁止臨時停車處所違規
    停車為警舉發，而於舉發通知單上所載之應到案日期前到案
    提出陳述，經主管機關調查後仍認定其有違規停車之行為者
    ，依違反道路交通管理事件統一裁罰基準及處理細則（下稱
    處理細則）第44條第1項及違反道路交通管理事件統一裁罰
    基準表（下稱基準表）之規定，須處以900元之罰鍰。
二、本件異議人即受處分人甲○所有之車牌號碼CH-9782號自用
    一般小客車，於民國97年4月16日23時18分、同年4月30日23
    時27分、同年5月1日21時49分，分別經警方以有在民權東路
    3段、復興北路427巷9號等處之交岔路口10公尺內及劃有紅
    線路段違規停車等事由，以拍照之方式採證，並以受處分人
    違反道路交通管理處罰條例第56條第1項第1款之規定逕行掣
    單舉發，經將舉發通知單送達受處分人後，受處分人於應到
    案日期前分別向原處分機關提出申訴，經原處分機關請舉發
    單位調查結果，仍認受處分人所有前揭車號汽車確有前開違
    規行為，原處分機關乃依道路交通管理處罰條例第56條第1
    項第1款、處理細則第44條第1項暨基準表之規定，於97年6
    月5日以北市裁二字第裁22-A00000000號、北市裁二字第裁2
    2-A00000000號、北市裁二字第裁22-A00000000號裁決書，
    各裁處受處分人罰鍰900元在案。上開各情，有各該舉發通
    知單、裁決書在卷可稽。
三、受處分人於聲明異議狀內固不否認有於上揭時間將其所有之
    前開自用小客車停放在前開處所之情事，然否認有何違反道
    路交通管理處罰條例規定之行為，辯稱：本件以違反道路交
    通管理處罰條例第56條第1項第1款「在交岔路口10公尺內停
    車」之規定舉發處罰，惟本車並未妨害行人通行或行車安全
    ，若依此開罰，則市區○○路口10公尺內之車輛及收費停車
    格，是否就不在此限？臺北市停車位一位難求，民眾對於交
    通管理處罰條例並非完全清楚，而均以紅黃線為主要界定，
    本件停車之十字路口共有固定住戶3戶停放，然非所有住戶
    均遭舉發，若真要彼此互相檢舉告發，豈非惡性循環等語。
四、經查，受處分人於上開時間確有將其所有之車牌號碼CH-978
    2號自用小客車停放在民權東路3段、復興北路427巷9號前之
    事實，有卷內逕行舉發之違規採證照片3張可稽，並有臺北
    市政府警察局松山分局97年6月24日北市警松分交字第09731
    585400號函檢附之現場情形照片4張在卷可考，受處分人對
    於停車於上開地點亦不否認。依前開舉發照片以觀，受處分
    人停車之地點，或在劃有紅實線之路段，或在交岔路口10公
    尺內，而均屬禁止臨時停車處所無訛，依道路交通安全規則
    第111條第1項第2款、第112條第1項第1款、道路交通管理處
    罰條例第56條第1項第1款等規定，自不得於該等處所停車。
    受處分人雖辯稱一般民眾均以有無紅黃線作為得否停車之界
    定標準，惟依前揭交通法規，「交岔路口10公尺內」與「劃
    設紅線路段」均屬不得臨時停車之處所，依法均不得停車，
    若於該禁止臨時停車處所停車，固均應依道路交通管理處罰
    條例第56條第1項第1款之規定，處600元以上1200元以下之
    罰鍰，惟二者仍屬個別不同之處罰規範。道路交岔路口既為
    車輛往來匯集之要道，若於該處臨時停車或停車，將妨礙車
    輛之進出及轉彎，對於交通之往來順暢難謂無任何影響，故
    法律明令禁止於交岔路口10公尺內停車，此與該路段是否設
    有禁止停車之標線或標誌無涉，亦不以該交岔路口設有禁止
    停車之標誌或標線，為處罰之要件。本件受處分人所有前揭
    車輛在交岔路口10公尺內或劃有紅線之禁止臨時停車處所停
    車，其違反道路交通管理處罰條例第56條第1項第1款之違規
    事實已臻明確，受處分人以其係依照紅黃線來判斷得否停車
    ，該處並未設有禁止停車標線云云置辯，顯不足採。至於該
    處所平日係由何人停放車輛、警方舉發是否因他人檢舉所致
    ，均與本件違規行為無關，爰予敘明。本件違規事證明確，
    受處分人違規行為堪以認定，應依法處罰。
五、綜上所述，受處分人確有於前開時間在禁止臨時停車之交岔
    路口10公尺內及劃有紅線路段之處所違規停車之行為，且已
    於應到案日期前提出申訴，從而原處分機關依道路交通管理
    處罰條例第56條第1項第1款、處理細則第44條第1項暨基準
    表之規定，就三件違規案件各裁處受處分人罰鍰900元，核
    無違誤，本件受處分人之異議均無理由，自應將其異議駁回
    。
據上論斷，應依道路交通案件處理辦法第19條，裁定如主文。
中    華    民    國    97    年    8     月    25    日
                  交通法庭法  官  林庚棟
以上正本證明與原本無異。
如不服本裁定應於送達後5日內向本院提出抗告狀。
                          書記官  殷玉芬
中    華    民    國    97    年    8     月    26    日


司法院資訊處製作；財團法人民間司法改革基金會備份。
